【裁判字號】    95,易,105
【裁判日期】    950516
【裁判案由】    妨害自由等
【裁判全文】
臺灣高雄地方法院刑事判決               95年度易字第105號
公  訴  人  臺灣高雄地方法院檢察署檢察官
被      告  甲○○
                    （另案
上列被告因妨害自由等案件，經檢察官提起公訴（94年度偵字第
15247號），本院依簡式審判程序，判決如下：
    主  文
甲○○未經許可，於夜間在公共場所攜帶刀械，累犯，處有期徒
刑月，如易科罰金，以佰元折算壹日；扣案之武士刀壹把，
沒收之。又以強暴使人行無義務之事未遂，累犯，處有期徒刑肆
月，如易科罰金，以佰元折算壹日。應執行有期徒刑陸月，如
易科罰金，以佰元折算壹日，扣案之武士刀壹把，沒收之。
    事  實
一、甲○○前因毒品危害防制條例案件，經本院於民國92年2 月
    6 日以91年度訴字第3051號判處施用第一級毒品部分7 月、
    施用第二級毒品部分3 月，合併定應執行有期徒刑8 月確定
    ；又於92年間因業務侵占案件，經本院於92年8 月22日以92
    年度易字第1363號判處有期徒刑6 月確定，與前案接續執行
    ，於93年12月16日縮短刑期假釋出監，94年6 月8 日縮刑期
    滿假釋未經撤銷，以已執行論。惟其未能警惕，明知武士刀
    為中央主管機關即內政部公告查禁，非經主管機關許可，不
    得持有之，詎仍於91年間經由姓名年籍不詳、綽號「秋鴻」
    之人在其上址住處交付武士刀1 把後，即未經許可而持有之
    。嗣於94年6 月29日晚間10時許，甲○○攜帶該把武士刀，
    搭乘由不知情之莊訓居所駕駛之車牌號碼Y6-495號計程車，
    先至高雄縣鳳山市○○路搭載其不知情之友人徐榮強（另案
    經檢察官為不起訴之處分）後，再一同前往高雄市○鎮區○
    ○街22號其前妻乙○○之友人朱倖儀住處，欲請其前妻乙○
    ○回家，而於夜間在公共場所攜帶上開武士刀。同日晚間11
    時30分許抵達上址後，甲○○與乙○○協調不成，竟萌生以
    強暴方式使乙○○就範之犯意，出手施用腕力拉扯乙○○之
    手臂，欲強行將乙○○拉進計程車內，而使乙○○行無義務
    之事，惟因乙○○遭受驚嚇，掙扎且大聲求救，驚動乙○○
    之友人朱倖儀一家人及附近鄰居出面阻止並報警處理，始未
    得逞。俟員警據報到場後，在上開計程車右後方乘客座上查
    獲上開被告攜帶之武士刀1 把，始查悉上情。
二、案經乙○○訴由高雄市政府警察局前鎮分局報告臺灣高雄地
    方法案檢察署檢察官偵查起訴。
    理  由
一、本件被告甲○○所犯係死刑、無期徒刑、最輕本刑為3 年以
    上有期徒刑以外之罪，其於準備程序就上揭被訴事實為有罪
    之陳述，經受命法官告知簡式審判程序之旨，並聽取其與公
    訴人、辯護人之意見後，本院認無不得或不宜改依簡式審判
    程序進行之情形，爰依刑事訴訟法第273 條之1 第1 項規定
    ，裁定由受命法官獨任進行簡式審判程序。
二、上開事實，業據被告於本院審理中坦認不諱，且查：扣案刀
    械部分，經送高雄市政府鑑驗結果，認：「刀柄長22公分、
    刀刃長48公分、單刃開鋒，與查禁刀械之武士刀『外型似長
    刀，刀刃長短不一，手把稍長，可供雙手握用，刀柄15 公
    分以上、刀刃長35公分以上、刀刃開鋒。』之要件及圖例說
    明相符，故認定為槍砲彈藥刀械管制條例列管之刀械。」，
    有高雄市政府警察局前鎮分局扣押物品清單、高雄市政府94
    年10月20日函文及高雄市政府辦理刀械鑑驗相片資料各1 紙
    附卷可憑。而被告施用腕力，強拉被害人上計程車強制部分
    ，則有證人即被害人乙○○於偵查中證述明確，及朱倖儀於
    警詢中陳述甚詳，堪認定被告之自白與事實相符。綜上所述
    ，本案事證明確，被告犯行，堪以認定，應予依法論科。
三、核被告所為，係犯槍砲彈藥刀械管制條例第15條第1 款、第
    2 款之未經許可於夜間在公共場所攜帶刀械罪及刑法第304
    條第2 項、第1 項之以強暴使人行無義務之事未遂罪。被告
    其非法持有刀械之輕度行為，應為非法攜帶刀械之重度行為
    所吸收，不另論罪。又被告所犯上開2 罪，犯意各別，行為
    互殊，構成要件有異，應予分論併罰。另被告有如事實欄所
    載有期徒刑前科紀錄，於94年6 月8 日執行完畢，有臺灣高
    等法院被告前案紀錄表、在間在押全國紀錄表各1 份附卷可
    查，其於有期徒刑執行完畢後5 年之內，再犯上開最重法定
    本刑為有期徒刑以上之2 罪，均為累犯，均應依刑法第47條
    之規定，加重其刑。又被告已著手於犯罪行為之實施，尚未
    達既遂之目的，其行為應屬未遂，爰依法減輕其刑，並先加
    重後減輕之。檢察官於審判時雖當庭聲請更正起訴法條為強
    制罪之既遂犯，惟被告使用強暴手段之目的係在使乙○○上
    計程車與其同行回家，該目的因被害人抵抗及友人、鄰居阻
    止而未得逞，行為應屬未遂，附此敘明。審酌被告未經許可
    持有管制刀械，非法持有時間非短，並於夜間在公共場所隨
    身攜帶，對社會治安實具有潛在之危險性，又對乙○○施加
    腕力，以強暴方式欲帶其上車回家，使行無義務之事，行為
    均有可責，應予相當之刑事非難；惟另考量其犯罪後尚能坦
    認犯行，雖攜帶刀械前往該處，但未用為強暴之工具，且被
    告雖施用腕力強拉被害人，但尚有節制，行為動機則在挽回
    前緣，並未造成更大危害等一切情狀，分別量處如主文所示
    之刑，並定其應執行之刑及諭知易科罰金之折算標準。另扣
    案之武士刀1 把，非經主管機關許可不得持有，係屬違禁物
    ，應依刑法第38條第1 項第1 款規定，宣告沒收。
據上論斷，應依刑事訴訟法第273 條之1 第1 項、第284 條之1
、第299 條第1 項前段、槍砲彈藥刀械管制條例第15條第1 款、
第2 款，刑法第11條前段、第304 條第2 項、第1 項、第26條前
段、第47條、第51條第5 款、第38條第1 項第1 款，罰金罰鍰提
高標準條例第1 條前段、第2 條，判決如主文。
本案經檢察官丙○○到庭執行職務。
中    華    民    國    95    年    5     月    16    日
                  鳳山刑事第2 庭    法  官  李嘉益
以上正本證明與原本無異。
如不服本判決，應於收受送達後10日內向本院提出上訴書狀。
中    華    民    國    95    年    5     月    16    日
                                    書記官  郭南宏
附錄本判決論罪之法條：
槍砲彈藥刀械管制條例第15條
未經許可攜帶刀械而有下列情形之一者，處 2 年以下有期徒刑：
一  於夜間犯之者。
二  於車站、埠頭、航空站、公共場所或公眾得出入之場所犯之
    者。
三  結夥犯之者。
中華民國刑法第304條
以強暴、脅迫使人行無義務之事或妨害人行使權利者，處3 年以
下有期徒刑、拘役或300 元以下罰金。
前項之未遂犯罰之。


司法院資訊處製作；財團法人民間司法改革基金會備份。
